臺灣臺中地方法院刑事判決　　　　　　　　　　　　九十二年度易緝字第四七四號
　　公　訴　人　臺灣臺中地方法院檢察署檢察官
　　被　　　告　甲○○
右列被告因違反毒品危害防制條例案件，經檢察官提起公訴（九十二年度偵字第一四
一二號），本院判決如左：
    主  文
甲○○持有第一級毒品，累犯，處有期徒刑拾月。扣案之第一級毒品海洛因肆包（合
計淨重陸點壹玖公克，包裝重伍點零零公克，純度百分之參拾伍，純質淨重貳點壹柒
公克）及第二級毒品甲基安非他命壹包（淨重貳點捌肆公克），均沒收銷燬之。
    事  實
一、甲○○前於民國八十四年間因違反藥事法等案件，經臺灣高等法院臺中分院於八
    十五年一月十五日判處有期徒刑六月確定，八十五年三月十一日送監執行，指揮
    書執畢日為八十五年九月七日；復於八十五年間因違反麻醉藥品管理條例案件，
    經臺灣南投地方法院於八十五年七月一日判處有期徒刑四月確定，接續執行並定
    其應執行之刑為有期徒刑九月，指揮書執畢日為八十六年一月八日，於八十五年
    十一月二十五日縮短刑期執行完畢；另於八十六年間因違反麻醉藥品管理條例案
    件，經臺灣南投地方法院於八十六年九月六日判處有期徒刑五月，於八十六年十
    二月二十九日易科罰金執行完畢。仍不知悔改，因其友人即不詳姓名年籍綽號「
    阿偉」之成年男子於九十一年十一月二十日下午四時許，在臺中市○區○○街十
    之一號七樓十室之甲○○住處施用毒品，離去後遺留第一級毒品海洛因四包（合
    計淨重六．一九公克，包裝重五．００公克，純度三五％，純質淨重二．一七公
    克）、第二級毒品甲基安非他命一包（毛重三．三二公克，淨重三．００公克，
    經取０．一六公克供鑑驗用罄，餘二．八四公克）在其住處，甲○○遂將上開第
    一、二級毒品置於其處床頭櫃內代綽號「阿偉」者保管以待其取回，而持有第一
    級毒品海洛因四包（合計淨重六．一九公克，包裝重五．００公克，純度三五％
    ，純質淨重二．一七公克）及第二級毒品甲基安非他命一包（毛重三．三二公克
    ，淨重三．００公克，經取０．一六公克供鑑驗用罄，餘二．八四公克）。嗣於
    同日下午五時許，在該處為警查獲，並扣得上開毒品。
二、案經臺中市警察局移送臺灣臺中地方法院檢察署檢察官偵查起訴。
    理  由
一、訊據被告甲○○固坦承不詳姓名年籍綽號「阿偉」之友人於為警查獲前一小時至
    臺中市○區○○街十之一號七樓十室甲○○住處施用毒品，離去後遺留第一級毒
    品海洛因四包、第二級毒品甲基安非他命一包之事實，惟矢口否認有何持有第一
    、二級毒品之犯行，辯稱：上開扣案第一、二級毒品均非其所有，係其友人「阿
    偉」所有，但「阿偉」已找不到人，其並無為「阿偉」保管毒品之意思云云。經
    查：上開扣案之疑似海洛因之白粉四包經送法務部調查局鑑驗結果，以送驗白粉
    四包均含有第一級第六項毒品海洛因成分，合計淨重六．一九公克，包裝重五．
    ００公克，純度三五％，純質淨重二．一七公克，有法務部調查局鑑定通知書一
    紙在卷可稽，另扣案疑似安非他命一包經送內政部警政署刑事警察局鑑驗結果，
    以送驗證物毛重三．三二公克，淨重三．００公克，經取０．一六公克供鑑驗用
    罄，餘二．八四公克，檢出第二級毒品甲基安非他命成分，有內政部警政署刑事
    警察局鑑驗通知書一份在卷可憑，足徵在被告住處為警查獲上開扣案物品確分係
    第一、二級毒品海洛因、甲基安非他命無訛。被告雖辯以扣案毒品並非其所有，
    且其並無為他人保管毒品之意思云云，然查：被告於警詢時供稱扣案毒品是其朋
    友綽號「阿偉」之男子放置在其住處，係施用後留下，其不敢丟掉，如果丟掉，
    「阿偉」會要其賠償等語；又於偵查中供其經觀察勒戒過二次，此次並未施用毒
    品，是其朋友施用，查獲物品是他暫時留在其那裡，且說等一下會回來拿，其原
    本要丟掉，但怕他回來找不到東西，所以先放在床頭櫃，等他回來再取走等語，
    嗣於本院審理中供稱朋友「阿偉」過去時，其準備要睡覺，「阿偉」坐一下就離
    開，但何時離開其不知道，其知道「阿偉」離開時留下毒品，本來要丟掉，但想
    「阿偉」會回來拿，因此不敢丟等語，足徵被告之友人即不姓名年籍綽號「阿偉
    」之男子在其住處施用毒品後留下毒品，被告暫為「阿偉」之人保管待其取回。
    另參以被告於偵查中供稱其先將毒品放在床頭櫃，等「阿偉」回來再取走等語，
    復於審理中自承該床頭櫃是一般的床頭櫃，裡面放棉被，其將毒品連同包包放在
    裡面等語，顯見被告將該「阿偉」留下之毒品另行藏置在住處床頭櫃內，上開扣
    案毒品非僅係該「阿偉」者所遺留在被告住處，被告甚且將上開毒品持而藏置於
    其住處之床頭櫃內，其主觀上確為該「阿偉」者保管上開扣案毒品。是以縱認上
    開扣案毒品並非被告所有，惟被告既為他人保管毒品，其持有毒品之犯意甚明，
    被告辯以並無為綽號「阿偉」者保管毒品之意思而否認犯罪，顯卸責之詞，不足
    採信。本件事證明確，被告犯行堪以認定，應予依法論科。
二、核被告甲○○所為，係犯毒品危害防制條例第十一條第一項持有第一級毒品罪及
    同條第二項之持有第二級毒品罪。其同時持有第一級毒品及第二級毒品，係一行
    為而觸犯數罪名，為想像競合犯，應從較重之持有第一級毒品罪處斷。被告前於
    八十四年間因違反藥事法等案件，經臺灣高等法院臺中分院於八十五年一月十五
    日判處有期徒刑六月確定，八十五年三月十一日送監執行，指揮書執畢日為八十
    五年九月七日；復於八十五年間因違反麻醉藥品管理條例案件，經臺灣南投地方
    法院於八十五年七月一日判處有期徒刑四月確定，接續執行並定其應執行之刑為
    有期徒刑九月，指揮書執畢日為八十六年一月八日，於八十五年十一月二十五日
    縮短刑期執行完畢；另於八十六年間因違反麻醉藥品管理條例案件，經臺灣南投
    地方法院於八十六年九月六日判處有期徒刑五月，於八十六年十二月二十九日易
    科罰金執行完畢，有刑案資料查註紀錄表及臺灣高等法院被告全國前案紀錄表各
    一件在卷可稽，其受有期徒刑執行完畢後，五年以內再犯本案有期徒刑以上之罪
    ，為累犯，應依刑法第四十七條規定加重其刑。爰審酌被告前已有毒品案件前科
    ，素行不良，猶不知悔改再犯本案，另犯罪動機、目的僅係為朋友保管毒品，尚
    非至惡、惟犯後砌詞卸責，未見悔意之犯後態度等一切情狀，量處如主文所示之
    刑。扣案之第一級毒品海洛因四包（合計淨重六．一九公克，包裝重五．００公
    克，純度三五％，純質淨重二．一七公克）及扣案第二級毒品甲基安非他命一包
    （毛重三．三二公克，淨重三．００公克，經取０．一六公克供鑑驗用罄，餘二
    ．八四公克），應依毒品危害防制條例第十八條第一項前段規定宣告沒收銷燬之
    。
據上論斷，應依刑事訴訟法第二百九十九條第一項前段，毒品危害防制條例第十一條
第一項、第二項、第十八條第一項前段，刑法第十一條、第五十五條、第四十七條，
判決如主文。
中      華      民      國      九十三      年      六    月      十    日
                                    臺灣臺中地方法院刑事第十四庭
                                        審判長法  官  楊  真  明
                                              法  官  林  學  晴
                                              法  官  陳      葳
右正本證明與原本無異
如不服本判決，應於收受本判決後十日內向本院提出上訴書狀
，其未敘述上訴理由者，並得於提起上訴後十日內向本院補提理由書狀（均須按他造
當事人之人數附繕本）「切勿逕送上級法院」
                                              書記官
中      華      民      國      九十三      年    六      月      十    日
附錄法條：
毒品危害防制條例第十一條第一、二項：
持有第一級毒品者，處三年以下有期徒刑、拘役或新臺幣五萬元以下罰金。
持有第二級毒品者，處二年以下有期徒刑、拘役或新臺幣三萬元以下罰金。
